【裁判字號】    89,訴,1737
【裁判日期】    900522
【裁判案由】    業務過失致死
【裁判全文】
臺灣桃園地方法院刑事判決                        八十九年度訴字第一七三七號
    公  訴  人  臺灣桃園地方法院檢察署檢察官
    被      告  甲○○
右列被告因業務過失致死案件，經檢察官提起公訴（八十九度偵字第一六五四一號、
第一四一四四號），本院判決如左：
    主  文
甲○○從事業務之人，因業務上之過失致人於死，處有期徒刑拾月。緩刑參年。
    事  實
一、甲○○係全昌營造廠之主任，負責施作桃園縣平鎮市○○路○段一一三線排水工
    程，為從事業務之人，理應注意工程進行中，應樹立警告標誌，使往來車輛減速
    慢行，夜間並安裝警告燈，避免往來之車輛因道路施工障礙發生危險，且無不能
    注意之情形，竟疏於樹立明顯警告路面下陷標示，亦未於夜間裝設警告燈照明路
    面，僅放置一個交通錐及一面小型反光號誌在落差甚大之施工路面，致於民國八
    十九年八月二十八日凌晨一時四十五分許，劉吟梅騎乘車牌號碼ＩＳＤ─七九一
    號機車，行經該施工之中豐路一段三七二號前，因夜間照明不良，無法注意路面
    落差過大，導致車輛失控翻倒，劉吟梅頭部因而著地，受有頭部外傷、顱內出血
    等傷害，經送醫急救，仍延至同年九月十二日晚上八時三十分因傷重不治死亡。
二、案經桃園縣警察局平鎮分局報請相驗後由臺灣桃園地方法院檢察署檢察官自動檢
    舉偵查起訴。
    理  由
一、訊據被告甲○○對於右揭事實坦承不諱，核與被害人劉吟梅之夫乙○○指訴之情
    節相符，並有桃園縣警察局道路交通事故調查表一紙、車禍現場照片計三十一幀
    在卷足稽，又被害人劉吟梅確係因本件車禍不治死亡，亦經臺灣桃園地方法院檢
    察署檢察官督同法醫師相驗屬實，製有勘驗筆錄、相驗屍體證明書、驗斷書各一
    份附卷可憑。按挖掘道路工程進行中，應樹立警告標誌，夜間並安裝警告燈，道
    路交通安全規則第一百四十三條定有明文。被告於工程進行中自應注意上開規定
    ，且無不能注意之情形，竟疏於樹立明顯警告路面下陷標示，亦未於夜間裝設警
    告燈照明路面，僅放置一個交通錐，及一面小型反光號誌在落差甚大之施工路面
    ，顯無法使往來車輛注意該路段路面凹陷之情形。又該事故路面下陷約十五公分
    ，施工路段夜間亦無照明，被害人劉吟梅車輛亦無遭人撞擊痕跡等情，亦據証人
    即桃園縣警察局平鎮分局北勢派出所警員葉惠全証述屬實，可証被告確因未樹立
    適當警告標示而有過失。而被害人劉吟梅確因本件車禍致顱內出血、頭部外傷致
    死，是被告之過失行為與被害人劉吟梅之死亡結果間確有因果關係，故本件事証
    明確，被告之過失犯行洵堪認定，應予依法論科。
二、查被告係全昌營造廠之主任，負責施作肇事現場之排水工程，為從事業務之人，
    核其所為，係犯刑法第二百七十六條第二項之業務過失致死罪。爰審酌被告之過
    失程度、被害人死亡結果、被告事後已與被害人家屬達成民事和解，賠償其等之
    損害，此有和解契約書一紙附卷可考，及其犯罪後坦承犯行等一切情狀，量處如
    主文所示之刑，以資懲儆。又被告前未曾受有期徒刑以上刑之宣告（雖曾於八十
    四年間因過失傷害罪，經本院於八十五年四月五日判處有期徒刑八月，緩刑三年
    ，於八十五年九月三十日確定，並於八十五年十二月三日因執行緩刑報結，惟被
    告之前開緩刑業於八十八年十二月二日期滿，該緩刑之宣告並未經撤銷，依刑法
    第七十六條之規定，其刑之宣告業已失其效力。），此有台灣高等法院被告全國
    前案紀錄表在卷足憑，被告因一時失慮，偶罹刑典，事後已坦承犯行，深具悔意
    ，經此刑之宣告後，應知警惕而無再犯之虞，本院因認暫不執行其刑為當，予以
    宣告緩刑三年，用啟自新。
三、另公訴意旨略以：於八十九年八月三十日上午八時四十五分許，丙○○搭載丁○
    ○騎乘車號ＢＷＸ─００一號機車，行經上開同一事故路段，因無警告標誌設立
    ，丙○○之車輛因路面突然下陷而失控翻倒，致丙○○受有右手、右足、兩膝多
    處擦傷之傷害，丁○○受有右手、左手掌多處擦傷之傷害，因認被告涉犯刑法第
    二百八十四條第二項前段之業務過失傷害罪嫌云云。
四、按告訴乃論之罪，告訴人於第一審辯論終結前得撤回其告訴，又告訴經撤回者，
    法院應諭知不受理之判決，刑事訴訟法第二百三十八條第一項、第三百零三條第
    三款定有明文。
五、本件被告因業務過失傷害案件，經檢察官提起公訴，認為犯刑法第二百八十四條
    第二項前段之罪，依同法第二百八十七條前段規定，須告訴乃論，茲據告訴人丙
    ○○、丁○○於九十年四月三日本院審理中，具狀聲請撤回告訴，依照前開法條
    之規定，本應諭知不受理之判決，惟公訴人認被告此部分業務過失傷害之犯行核
    與前開業務過失致死有罪之事實有裁判上一罪之關係，基於審判不可分之原則，
    無庸另行諭知不受理之判決，附此敘明。
據上論斷，應依刑事訴訟法第二百九十九條第一項前段，刑法第二百七十六條第二項
、第七十四條第一款，罰金罰鍰提高標準條例第一條前段，判決如主文。
本案經檢察官曾鳳鈴到庭執行職務。
中      華      民      國    九十      年      五      月    二十二    日
                              臺灣桃園地方交通法庭
                                  法  官  林  恆  吉
右正本證明與原本無異。
如不服本判決，應於判決送達後十日內向本院提出上訴狀( 應附繕本 )，上訴於
臺灣高等法院。
                                  書記官  邱  仲  騏
中      華      民      國    九十      年      五      月    二十七   日
附錄案論罪科刑法條
刑法第二百七十六條第二項
從事業務之人，因業務上之過失犯前項之罪者，處五年以下有期徒刑或拘役得併科三
仟元（現已提高十倍為三萬元）以下罰金。


司法院資訊處製作；財團法人民間司法改革基金會備份。
